# 终止确认的银行承兑汇票贴现利息列示

提问人：布 鲁 斯 1331 时间：2021-12-20 11:44:18
https://bbs.esnai.com/thread-5446215-1-1.html
陈版，
目前我们根据是否满足终止确认将应收票据在列报时划分为“应收票据”和“应收款项融资”，如果现在是按照是否满足终止确认来区分计入“财务费用”还是“投资收益”，那么我是不是可以理解为利润表“投资收益”下面“以摊余成本计量的金融资产终止确认收益”项目，不会存在票据相关的事项了。因为列报在“应收款项融资”里面的是属于FVOCI，贴现费用在“投资收益”却不属于“投资收益”中“以摊余成本计量的金融资产终止确认收益”项目，列报在“应收票据”的虽然属于“以摊余成本计量的金融资产”，但是又不满足终止确认。

回答人：chenyiwei
不能这样理解。列报在应收票据中的项目，也可能是在背书或贴现时可满足终止确认条件，但管理其的业务模式是将其持有至到期以收取合同现金流量的情形。这类情况下的资产发生偶发性的出售时，可以满足终止确认条件，对应确认投资收益（金融资产终止确认损益）。